臺灣高雄地方法院刑事判決　　　　　　　 94年度訴字第939號
公　訴　人　臺灣高雄地方法院檢察署檢察官
被　　　告　乙○○
上列被告因違反毒品危害防制條例案件，經檢察官提起公訴（93
年度毒偵字第7774號），嗣因被告就被訴事實為有罪之陳述，本
院並聽取當事人之意見後，改依簡式審判程序進行，判決如下：
    主  文
乙○○連續施用第一級毒品，處有期徒刑捌月，扣案如附表編號
一所示之海洛因沒收銷燬之，附表編號二所示之注射針筒壹支沒
收；又連續施用第二級毒品，處有期徒刑肆月，扣案如附表編號
三所示之甲基安非他命沒收銷燬之，附表編號四所示之吸食器壹
組沒收。應執行有期徒刑拾月，扣案如附表編號一、三所示之物
品均沒收銷燬之，附表編號二、四所示之物品均沒收之。
    事  實
一、乙○○前因施用毒品案件，經本院以91年度毒聲字第5311號
    裁定送臺灣高雄看守所附設勒戒處所觀察、勒戒後，認無繼
    續施用毒品之傾向，於91年9 月9 日出勒戒所，並於91年9
    月22日觀察勒戒執行完畢，由臺灣高雄地方法院檢察署檢察
    官於91年9 月6 日以91年度毒偵字第4965號不起訴處分，並
    已確定。詎仍未戒除毒癮，竟基於施用第一級毒品海洛因之
    概括犯意，於上開觀察勒戒期滿釋放後之五年內，自93年12
    月6 日起，迄93年12月13日凌晨1 時止，在位於高雄縣燕巢
    鄉○○村○○路393巷5號住處房間內，以將海洛因摻入蒸餾
    水中用針筒注射之方式，每隔2 天施用第一級毒品海洛因1
    次。復另基於施用第二級毒品甲基安非他命之概括犯意，於
    上開觀察勒戒期滿釋放後之五年內，自93年12月6 日起，迄
    93年12月13日凌晨1 時止，在上揭住處房間內，以將甲基安
    非他命置於玻璃球內加以燒烤而吸取其煙霧之方式，連續多
    次施用第二級毒品甲基安非他命，嗣於93年12月13日下午2
    時許，在高雄縣橋頭鄉○○○路與筆秀路口，因騎乘機車未
    戴安全帽，為警攔停取締，並扣得第一級毒品海洛因5 包（
    合計淨重2.79公克，空包裝總重1.06公克）、第二級毒品甲
    基安非他命4 包（驗前毛重5.1 公克、驗後毛重5 公克）、
    注射針筒1支、吸食器1組，且經採集尿液後送驗而查獲。
二、案經高雄縣政府警察局岡山分局報告臺灣高雄地方法院檢察
    署檢察官偵查起訴。
    理  由
壹、程序方面：
    按本件被告乙○○所犯係死刑、無期徒刑、最輕本刑為三年
    以上有期徒刑以外之罪，其於準備程序就前揭被訴事實為有
    罪之陳述，經受命法官告知簡式審判程序之旨，並聽取其與
    公訴人之意見後，本院認無不得或不宜改依簡式審判程序進
    行之處，爰依刑事訴訟法第二百七十三條之一第一項、第二
    百八十四條之一，裁定本件由受命法官獨任進行簡式審判程
    序，合先敘明。
貳、實體方面：
一、訊據被告乙○○對於右揭犯罪事實坦承不諱，本院復審酌：
  (一)查被告前因施用毒品案件，經本院以91年度毒聲字第5311號
    裁定送臺灣高雄看守所附設勒戒處所觀察、勒戒後，認無繼
    續施用毒品之傾向，於91年9 月9 日出勒戒所，並於91年9
    月22日觀察勒戒執行完畢，由臺灣高雄地方法院檢察署檢察
    官於91年9 月6 日以91年度毒偵字第4965號不起訴處分之事
    實，有本院被告院內索引卡紀錄表、臺灣高等法院被告全國
    前案紀錄表、臺灣高雄地方法院檢察署刑案資料查註紀錄表
    各乙份在卷可按。是被告於涉本案之前，業曾犯施用毒品，
    並於觀察勒戒執行完畢釋放後，再經檢察官不起訴處分確定
    甚明。
  (二)次查，經警將被告於93年12月13日遭查獲時所採集之尿液送
    驗結果，係呈嗎啡及甲基安非他命陽性反應，此有高雄醫學
    大學附設中和紀念醫院94年4 月12日編號第00000000號濫用
    藥物尿液檢驗報告各乙份在卷可稽。又查：
    (1)海洛因施用入人體後水解還原成嗎啡，再循嗎啡之代謝方
      式排出體外，業據行政院衛生署藥物食品檢驗局七十三藥
      檢壹字第○三○二二一號函說明綦詳，且依醫學臨床實驗
      及根據英國藥學會出版Isolation and Indentification
       of Drugs乙書第二九三頁載明：海洛因經注射入人體後，
      在體內迅速水解成6Monoacety Imorphine，再緩緩繼續水
      解成嗎啡，然後再循嗎啡之代謝方式排出，同書第四三一
      至四三二頁並載有：嗎啡經注射入人體後，約百分之五十
      以上於八小時內自尿中排出，至二十四小時排出約百分之
      九十，但四十八小時後仍有微量可檢出等語。
    (2)甲基安非他命經口服投與後，約百分之七十於二十四小時
      內可自尿液中排出，而尿液內含甲基安非他命成分之檢出
      ，與投與安非他命的量、個人體質、檢驗儀器之精密度有
      關，通常採尿化驗是否呈陽性反應，應以投與後二十四小
      時內所採者為宜，此有行政院衛生署藥物食品檢驗局（八
      ○）藥檢壹字第四五二九號函可查。
    (3)再者，前揭醫院尿液檢驗報告載明係以ＧＣ／ＭＳ（即氣
      相層析質譜儀分析法）方法檢驗，而該方法之原理係檢品
      經氣化後，通過層析管分離純化，再將純化後之成分循序
      上被公認具有指紋特性，故可據以完全判定該檢品係為何
      種化合物。職是，台北榮民總醫院即認為「若以氣相層析
      質譜儀（ＧＣ／ＭＳ）作藥物及其代謝產物之定性及定量
      分析，幾乎不會有偽陽性反應產生」，此經該院八十三年
      四月七日以八三北總內字第三○五九號函示明確。
    (4)又於93年12月13日扣得之白粉5包，經送驗結果，則均係第
      一級毒品海洛因（合計淨重2.79公克，空包裝總重1.06公
      克）屬實，此有法務部調查局調科壹字第220019595 號鑑
      定通知書可稽。另於同日扣得之晶體4 包，經送驗結果，
      則均係第二級毒品甲基安非他命（驗前毛重5.1 公克、驗
      後毛重5公克）屬實，此有高雄醫學大學附設中和紀念醫
      院編號9403—76號檢驗報告可憑。從而益見被告確有施用
      第一級毒品海洛因及第二級毒品甲基安非他命無誤。
    (5)準此而論，被告之尿液經以氣相層析質譜儀分析法檢驗，
      既係呈嗎啡及甲基安非他命陽性反應，且扣案物品亦檢驗
      出海洛因及甲基安非他命陽性反應，顯見被告應有在前揭
      犯罪時間施用第一級毒品海洛因及第二級毒品甲基安非他
      命之行為甚明。
  (三)綜上所述，被告前曾犯施用毒品，於觀察勒戒期滿釋放後及
    經檢察官不起訴處分後之五年內，再犯本件施用第一級毒品
    海洛因及施用第二級毒品甲基安非他命，事證應屬明確，其
    犯行應堪認定。
二、查海洛因及甲基安非他命分屬毒品危害防制條例第二條第二
    項第一款所規定之第一級毒品及同條項第二款所規定之第二
    級毒品，核被告所為，係犯毒品危害防制條例第十條第一項
    施用第一級毒品罪及同條第二項施用第二級毒品罪。被告持
    有第一、二級毒品，復分別進而施用，其持有毒品之低度行
    為，應分別為施用第一、二級毒品之高度行為所吸收，均不
    另論罪。被告自93年12月6 日起，迄93年12月13日凌晨1 時
    止，先後多次施用第一級毒品、第二級毒品之犯行，時間緊
    接，所犯構成要件相同，顯係基於概括犯意為之，均為連續
    犯，依刑法第五十六條規定，各以一罪論，並均加重其刑。
    被告所犯上開施用第一級毒品罪及施用第二級毒品罪之間，
    犯意各別，罪名不同，應分論併罰之。
三、本院審酌被告施用毒品，足以戕害其身心，滋生其他犯罪，
    惡化治安，嚴重損及公益，且被告前曾犯施用毒品，甫經觀
    察勒戒期滿，竟於5 年內再為本件施用毒品犯行，顯見其不
    思悔改，自制力亦顯不佳；惟另考量被告於犯後即能坦承犯
    行，而其施用毒品行為於本質上係屬自我戕害行為，反社會
    性之程度應屬較低等一切情狀，酌情分別量處如主文所示之
    刑，並定其應執行之刑，以資懲儆。
四、又扣案如附表編號一所示之海洛因五包、附表編號三所示之
    甲基安非他命四包，分別屬第一級毒品、第二級毒品，已如
    前述，爰依毒品危害防制條例第十八條第一項前段規定，均
    併予宣告沒收銷燬之（其包裝因包覆該毒品，其上顯留有該
    毒品之殘渣，衡情自難與之剝離，當應整體視之為毒品，連
    同該包裝併予宣告沒收銷燬之）。至鑑驗耗用之第一級毒品
    海洛因、第二級毒品甲基安非他命既已滅失，自毋庸宣告沒
    收銷燬。另扣案附表編號二所示之注射針筒一支，為被告所
    有，供施用第一級毒品海洛因所用之物，業據被告供明在卷
    ，惟無證據證明係製造專供施用毒品使用，故非屬毒品害防
    制條例第十八條第一項前段規定之專供施用毒品之器具，另
    依刑法第三十八條第一項第二款規定，併予宣告沒收。扣案
    附表編號四所示之吸食器一組，為被告所有，供施用第二級
    毒品甲基安非他命所用之物，業據被告供明在卷，惟無證據
    證明係製造專供施用毒品使用，故依刑法第三十八條第一項
    第二款規定，宣告沒收。
據上論斷，應依刑事訴訟法第273 條之1 第1 項、第284條之1
、第299 條第1 項前段，毒品危害防制條例第10條第1 項、第2
項、第18條第1 項前段，刑法第11條、第56條、第51條第5 款、
第9款、第38條第1項第2款，判決如主文。
本案經檢察官甲○○到庭執行職務。
中　　華　　民　　國　　94　　年　　4 　　月　　29　　日
                  刑事第五庭    法　官  郭瓊徽
中　　華　　民　　國　　94　　年　　4 　　月　　29　　日
以上正本證明與原本無異。
如不服本判決，應於收受送達後10日內向本院提出上訴書狀。
 　　　　　　　　　　　　       書記官  陳瓊芳
 ┌──┬───────┬───┬────────────┐
 │編號│項          目│數  量│備                    註│
 ├──┼───────┼───┼────────────┤
 │一  │第一級毒品海洛│伍包  │（合計淨重貳點柒玖公克、│
 │    │因            │      │空包裝總重壹點零陸公克）│
 │    │              │      │依毒品危害防制條例第18條│
 │    │              │      │第1項前段沒收銷燬之。   │
 ├──┼───────┼───┼────────────┤
 │二  │供施用第一級毒│壹支  │依刑法第38條第1項第2款沒│
 │    │品海洛因之注射│      │收之。                  │
 │    │針筒          │      │                        │
 ├──┼───────┼───┼────────────┤
 │三  │第二級毒品甲基│肆包  │（驗前毛重伍點壹公克、驗│
 │    │安非他命      │      │後毛重伍公克）依毒品危害│
 │    │              │      │防制條例第18條第1 項前段│
 │    │              │      │沒收銷燬之。            │
 ├──┼───────┼───┼────────────┤
 │四  │供施用第二級毒│壹組  │依刑法第38條第1項第2款沒│
 │    │品甲基安非他命│      │收之。                  │
 │    │之吸食器      │      │                        │
 └──┴───────┴───┴────────────┘
附錄本判決論罪之法條：
毒品危害防制條例第十條第一項
    施用第一級毒品者，處六月以上五年以下有期徒刑。
毒品危害防制條例第十條第二項
    施用第二級毒品者，處三年以下有期徒刑。
